【裁判字號】    96,易,5834
【裁判日期】    970428
【裁判案由】    違反槍砲彈藥刀械管制條例等
【裁判全文】
臺灣臺中地方法院刑事判決              96年度易字第5834號
公  訴  人  臺灣臺中地方法院檢察署檢察官
被      告  丙○○
            己○○
前列二人共同
選任辯護人  朱文財律師
            呂秀梅律師
被      告  丁○○
            庚○○
            乙○○
            戊○○
            辛○○
            甲○○
            癸○○
選任辯護人  江燕鴻律師
上列被告等因違反槍砲彈藥刀械管制條例等案件，經檢察官提起
公訴（96年度偵字第17825號），本院判決如下：
    主  文
丙○○共同犯圖利聚眾賭博罪，處有期徒刑陸月，如易科罰金，
以新臺幣壹仟元折算壹日。緩刑貳年。如附表編號一至八所示之
物均沒收、編號九所示帳戶內關於新臺幣佰伍拾萬元部分沒收
。
己○○共同犯圖利聚眾賭博罪，處有期徒刑陸月，如附表編號一
至八所示之物均沒收、編號九所示帳戶內關於新臺幣佰伍拾萬
元部分沒收；又犯未經許可持有刀械罪，處有期徒刑肆月，如附
表編號十所示之十字弓壹支沒收。應執行有期徒刑玖月，緩刑貳
年。如附表編號一至八、十所示之物均沒收、編號九所示帳戶內
關於新臺幣佰伍拾萬元部分沒收。
丁○○共同犯圖利聚眾賭博罪，處有期徒刑伍月，如易科罰金，
以新臺幣壹仟元折算壹日。緩刑貳年。如附表編號一至八所示之
物均沒收、編號九所示帳戶內關於新臺幣佰伍拾萬元部分沒收
。
庚○○共同犯圖利聚眾賭博罪，處有期徒刑肆月，如易科罰金，
以新臺幣壹仟元折算壹日。緩刑貳年。如附表編號一至八所示之
物均沒收、編號九所示帳戶內關於新臺幣佰伍拾萬元部分沒收
。
乙○○共同犯圖利聚眾賭博罪，處有期徒刑陸月，如易科罰金，
以新臺幣壹仟元折算壹日。緩刑貳年。如附表編號一至八所示之
物均沒收、編號九所示帳戶內關於新臺幣佰伍拾萬元部分沒收
。
戊○○共同犯圖利聚眾賭博罪，處有期徒刑陸月，如易科罰金，
以新臺幣壹仟元折算壹日。緩刑貳年。如附表編號一至八所示之
物均沒收、編號九所示帳戶內關於新臺幣佰伍拾萬元部分沒收
。
辛○○共同犯圖利聚眾賭博罪，處有期徒刑肆月，如易科罰金，
以新臺幣壹仟元折算壹日。緩刑貳年。如附表編號一至八所示之
物均沒收、編號九所示帳戶內關於新臺幣佰伍拾萬元部分沒收
。
甲○○共同犯圖利聚眾賭博罪，處有期徒刑肆月，如易科罰金，
以新臺幣壹仟元折算壹日。緩刑貳年。如附表編號一至八所示之
物均沒收、編號九所示帳戶內關於新臺幣佰伍拾萬元部分沒收
。
癸○○共同犯圖利聚眾賭博罪，處有期徒刑肆月，如易科罰金，
以新臺幣壹仟元折算壹日。緩刑貳年。如附表編號一至八所示之
物均沒收、編號九所示帳戶內關於新臺幣佰伍拾萬元部分沒收
。
    事  實
一、己○○、丙○○夫妻，自民國94年6月間起至96年7月間止，
    共同基於意圖營利之犯意聯絡，在臺中市○○○街114巷26
    號渠等住處內，利用渠等所有如附表所示之物，經由網際網
    路，向全球光網電訊股份有限公司（下稱全球公司）申請租
    用免費虛擬主機電磁紀錄儲存空間，再利用該空間設立「西
    部運動網」、「永利運動網」，並以己○○所有之玉山銀行
    大墩分行帳號0000000000000號帳戶，作為往來賭金收、付
    之帳戶，聚集不特定之大眾，進入上開網站賭博財物，方法
    係由己○○、丙○○接續提供上開運動網代理商之帳號、密
    碼予亦有犯意聯絡之友人丁○○、庚○○、乙○○、戊○○
    、辛○○、甲○○、癸○○等人，除供渠等自行上網下注外
    ，並得再提供一般會員之帳號、密碼予賭客上網下注，以各
    職業運動比賽中參賽隊伍之輸贏為對象，由下注之賭客與網
    站對賭，賭客每簽賭新臺幣（下同）1萬元，渠等即可得150
    元之佣金，己○○、丙○○或下放10%之抽成比例予丁○○
    等人，亦即賭客簽賭1萬元若輸，丁○○等人可取得1,000元
    ，己○○、丙○○則取得9,000元，而丁○○、乙○○、戊○○、庚○○、癸○○（甲○○、辛○○未再招攬下線）則
    或以下放20%之抽成比例予下線，而賺取其中10%抽成差額（
    如丁○○、戊○○），或每萬元收50元至350元不等之手續
    費（如癸○○、乙○○），或未收取何費用（如庚○○），
    均每週一對帳，己○○、丙○○並因此獲取計約350萬元之
    利潤。
二、己○○於77年間，在臺中市○○街之「兄弟模型玩具店」內
    ，以1萬元之代價，購得管制刀械之十字弓1支，旋放在臺中
    市○○○街114巷26號住處，未經許可而無故持有。
三、嗣因丁○○下線張文佳（業經判決賭博等罪確定）之賭客吳
    家樑不滿張文佳逼討賭債而自首後，循張文佳之電話通聯查
    獲丁○○，並於96年7月17日，在上開己○○、丙○○住處
    ，查獲如附表編號1至10所示之物，而偵知上情。
四、案經法務部調查局臺中市調查站移送及內政部警政署保安警
    察第三總隊第一大隊報告臺灣臺中地方法院檢察署檢察官偵
    查起訴。
    理    由
壹、程序部分：
一、按除簡式審判程序、簡易程序及第376條第1款、第2款所列
    之罪之案件外，第一審應行合議審判，刑事訴訟法第284條
    之1定有明文；次按最重本刑為3年以下有期徒刑、拘役或專
    科罰金之罪，亦為刑事訴訟法第376條第1款所明定。
二、查本件被告等人涉犯刑法第266條第1項、第268條及槍砲彈
    藥刀械管制條例第14條第3項罪嫌，其法定刑均為最重本刑3
    年以下有期徒刑之罪，依上開規定，自毋庸行合議審判，合
    先敘明。
貳、實體部分：
一、證據能力部分：
    現行刑事訴訟法為保障被告之反對詰問權，排除具有虛偽危
    險性之傳聞證據，以求實體真實之發見，於該法第159條第1
    項明定被告以外之人於審判外之言詞或書面陳述，除法律有
    規定者外，不得作為證據。本件檢察官、被告、辯護人於本
    院審理程序中，並未就本案卷內證據資料之證據能力提出爭
    執，且迄於言詞辯論終結前，均未主張有刑事訴訟法第159
    條第1項不得為證據之情形，應認均已同意本案卷內之證據
    資料均得作為本案證據，且經本院審酌後，認無不適當之情
    形，是本案卷內之證據均有證據能力，合先敘明。
二、認定犯罪事實所憑證據及理由：
  (一)被告丙○○、己○○、丁○○、庚○○、乙○○、戊○○、
    辛○○、甲○○、癸○○於本院審理中均坦白承認確有於上
    開時、地經營網路簽賭之事實，被告己○○另坦白承認有持
    有管制刀械十字弓之事實，核與證人即被告丁○○之下線張
    文佳於偵查中具結證述情節相符。
  (二)有華僑銀行仁德分行96年7月30日（96）僑仁營字第96號函
    附被告戊○○開戶資料及交易明細、臺中商業銀行豐原分行
    96年7月27日中東豐字第096047000144號函附林宛靜開戶資
    料及交易明細表、台新國際商業銀行96年8月7日台新作文字
    第9610827號函附被告辛○○開戶資料及資金往來明細、臺
    中商業銀行大雅分行96年8月8日中大雅字第09603800295號
    函附被告庚○○開戶資料及交易明細表、臺中二信被告乙○○所有帳戶存摺類清檔明細查詢明細各1份附卷（分別附於
    96年度偵字第17825號第2宗第4、22、148、161頁以下、第
    3宗第2頁以下）可參。
  (三)有玉山銀行大墩分行96年7月5日玉山大墩字第07070307號函
    附被告己○○所有玉山銀行帳戶之開戶資料及交易明細表1
    份附卷（附於96年度偵字第17825號第1宗第49至65頁）可稽
    。
  (四)扣案之十字弓1支，經送臺中縣警察局鑑定結果，認係屬於
    槍砲彈藥刀械管制條例管制之刀械，此有該局96年7月26日
    中縣警保民字第0960011867號函在卷（附於96年度偵字第
    19463號卷第24、25頁）可憑。
  (五)檢察官雖認被告丙○○、己○○犯罪所得約1,500萬元，如
    附表編號9所示被告己○○帳戶內之款項均為被告丙○○、
    己○○犯罪所得云云。經查，檢察官認被告丙○○、己○○
    犯罪所得約1,500萬元，並無實據亦未說明，此部分已難認
    定；又上開帳戶雖有供被告丙○○、己○○賭博資金出入使
    用，然並非供賭博專用，尚有其他之收支亦使用上開帳戶，
    難遽認上開帳戶所餘款項均為犯罪所得，惟被告丙○○、己○○既於本院審理中承認犯罪所得約350萬元，本於罪疑惟
    輕之原則，自應認被告丙○○、己○○犯罪所得為350萬元
    。
  (六)本件事證明確，被告等人犯行均堪認定。
三、論罪科刑的理由：
  (一)按未經許可持有刀械，其持有之繼續，為行為之繼續，亦即
    一經持有槍枝，罪已成立，但其完結須繼續至持有行為終了
    時為止。查本案被告己○○於77年間購買扣案之十字弓而持
    有後，其間槍砲彈藥刀械管制條例關於持有管制刀械部分雖
    經85年9月25日、86年11月24日等數次修正公布施行及刑法
    雖於94年2月2日修正公布，並自95年7月1日施行，但被告非
    法持有上開刀械之行為繼續至被查獲之96年7月17日，其持
    有行為之終了既在86年11月24日槍砲彈藥刀械管制條例及刑
    法修正公布施行後，自無行為後法律變更可言，應逕行為終
    了時之槍砲彈藥刀械管制條例及刑法規定論處，而無新舊法
    比較適用之問題，合先敘明。核被告丙○○、己○○、丁○○、庚○○、乙○○、戊○○、辛○○、甲○○、癸○○所
    為，均係犯刑法第268條前段之意圖營利聚眾賭博罪及同法
    第266條第1項前段之普通賭博罪。被告己○○另犯槍砲彈藥
    刀械管制條例第14條第3項之持有管制刀械罪。
  (二)被告丙○○、己○○、丁○○、庚○○、乙○○、戊○○、
    辛○○、甲○○、癸○○以一行為而觸犯上開意圖營利聚眾
    賭博罪及普通賭博罪，為想像競合犯，應從較重之意圖營利
    聚眾賭博罪處斷。
  (三)又學理上「包括一罪」概念中，與基於營利之意圖營利供給
    賭博場所罪及意圖營利聚眾賭博罪之犯罪型態較有關聯者，
    應屬「集合犯」之態樣，此即依一般社會通念，特定犯罪行
    為具有反覆實施之特性，立法者於制定刑罰法律之初，亦已
    認知該種行為類型之反覆性，而有意藉由法條中客觀構成要
    件之行為要素，涵括上開具有反覆實施特性之數個犯罪行為
    ，仍僅接受一次刑法之評價為已足。查利用網路聚集不特定
    之人簽賭下注，於不特定時間之各種運動比賽中參賽隊伍之
    輸贏為對象，以簽中與否論輸贏，藉此牟利，此種犯罪形態
    ，本質上乃具有反覆之特質，亦即賭博之目的既在於營利，
    當不止對獎賭博一次就結束，其必於隨各項賽事進行而反覆
    對獎賭博，因此應論以「構成要件之行為單數」中之「集合
    犯」型態，為「包括一罪」，僅受一次之刑法評價。準此而
    言，被告等人自94年6月間起至96年7月間止，反覆、持續的
    主持多期之網路簽賭行為，依上開說明，其於刑法評價上，
    應認係集合多數犯罪行為而成立之獨立犯罪型態之「集合犯
    」，為包括一罪，應僅成立一罪。
  (四)被告等人彼此間就圖利聚眾賭博部分，具有犯意聯絡及行為
    分擔，均為共同正犯。
  (五)被告己○○所犯上開2罪，犯意各別，罪名不同，應分論併
    罰之。
  (六)爰審酌被告等人犯罪之動機、目的、手段，從事網路簽賭影
    響社會善良風氣，被告等人涉案之程度，被告丙○○、己○○、庚○○、辛○○、甲○○、癸○○素行良好，並無前科
    ，被告丁○○、乙○○、戊○○前有賭博前科，被告等人犯
    罪後坦承犯行，態度良好，並自願捐款公益機關，有匯款回
    條等資料附卷可參，尚知悔改等一切情狀，分別量處如主文
    所示之刑，並就被告丙○○、丁○○、庚○○、乙○○、戊○○、辛○○、甲○○、癸○○諭知易科罰金之折算標準，
    就被告己○○定其應執行之刑。
  (七)被告丙○○、己○○、庚○○、辛○○、甲○○、癸○○前
    未曾受有期徒刑以上刑之宣告，被告丁○○、乙○○、戊○○前曾受有期徒刑以上刑之宣告，執行完畢後，5年以內未
    曾受有期徒刑以上刑之宣告，此有臺灣高等法院被告前案紀
    錄表及臺灣臺中地方法院檢察署刑案資料查註紀錄表在卷足
    憑，經此起訴審判後，當能知所警惕，信無再犯之虞，本院
    認前開對其宣告之刑，以暫不執行為適當，爰均宣告緩刑2
    年，以啟自新。
  (八)扣案如附表編號1至8所示之物，雖非賭博之器具與在賭檯或
    兌換籌碼處之財物，然係供犯罪所用之物，且為被告丙○○
    、己○○所有，業經被告丙○○、己○○供明在卷可按，爰
    依刑法第38條第1項第2款併予宣告沒收；如附表編號9所示
    帳戶內關於350萬元之部分，為被告丙○○、己○○犯罪所
    得，此據被告丙○○、己○○供述在卷，爰依刑法第38條第
    1項第3款規定沒收；如附表編號10所示之十字弓1支，係管
    制刀械，應依刑法第38條第1項第1款規定沒收。
四、適用法律依據：
  (一)刑事訴訟法第284條之1、第299條第1項前段。
  (二)刑法第28條、第266條第1項前段、第268條、第55條、第51
    條第5款、第41條第1項前段、第74條第1項第1款、第2款、
    第38條第1項第1款、第2款、第3款。
  (三)槍砲彈藥刀械管制條例第14條第3項。
  (四)刑法施行法第1條之1。
案經檢察官壬○○到庭執行職務。
中    華    民    國    97    年    4     月    28    日
                  刑事第一庭    法  官  洪挺梧
上正本證明與原本無異。
如不服本判決，應於收受送達後10日內向本院提出上訴書狀（應
敘述具體理由並附繕本）。
上訴書狀如未敘述理由，應於上訴期間屆滿後20日內補提理由書
於本院。
                                書記官   劉雅玲
中    華    民    國    97    年    4     月    28    日
附表：
一、Hinet帳號卡1份。
二、載有賭博事項之雜記1份。
三、全球光網公司傳真資料1份。
四、載有賭博資金帳戶資料1份。
五、e-star電腦主機1部。
六、CMV CT-712A螢幕1台。
七、中華電信ADSL1台。
八、SMC分配器1台。
九、己○○所有玉山銀行0000000000000號帳戶存摺、金融卡、
    印章各1份。
十、十字弓1支。
附錄論罪科刑法條
中華民國刑法第266條
（普通賭博罪與沒收物）
在公共場所或公眾得出入之場所賭博財物者，處1千元以下罰金
。但以供人暫時娛樂之物為賭者，不在此限。
當場賭博之器具與在賭檯或兌換籌碼處之財物，不問屬於犯人與
否，沒收之。
中華民國刑法第268條
（圖利供給賭場或聚眾賭博罪）
意圖營利，供給賭博場所或聚眾賭博者，處3年以下有期徒刑，
得併科3千元以下罰金。
槍砲彈藥刀械管制條例第14條
未經許可，製造、販賣或運輸刀械者，處3年以下有期徒刑，併
科新台幣100萬元以下罰金。
意圖供自己或他人犯罪之用，而犯前項之罪者，處6月以上5年以
下有期徒刑，併科新台幣300萬元以下罰金。
未經許可，持有或意圖販賣而陳列刀械者，處1年以下有期徒刑
、拘役或新台幣50萬元以下罰金。
第1項及第2項之未遂犯罰之。


司法院資訊處製作；財團法人民間司法改革基金會備份。
